【裁判字號】    99,抗,960
【裁判日期】    990915
【裁判案由】    強盜等
【裁判全文】
臺灣高等法院刑事裁定                   99年度抗字第960號
抗  告  人  甲○○
上列抗告人因強盜案件，不服臺灣板橋地方法院中華民國99年7
月14日所為裁定（98年度訴字第2444號），提起抗告，本院裁定
如下：
    主  文
抗告駁回。
    理  由
一、原裁定略以：原審法院98年度訴字第2444號刑事判決已於民
    國（下同）99年1月13日，寄存送達於被告位於臺北縣蘆洲
    市○○路422巷19號5樓之住所。被告雖於99年1月18日提起
    上訴，然僅稱不服原判決、理由另補等語，並未敘述上訴，
    理由，亦未於上訴期間屆滿後二十日內（即99年2月24日前
    ）補提理由書，其上訴自不合法律上之程式。經原審法院於
    99年6月11日裁定，限期命上訴人即被告於送達後5日內向原
    審法院補提上訴理由書狀，以補正此法定程式之欠缺，該裁
    定並於99年6月17日送達於被告等情，有該份送達證書在卷
    可按，即已生合法送達之效力，惟被告迄仍未向原審補正，
    揆諸首揭法律規定，其上訴即屬違背法律上之程式，自應依
    法駁回上訴等語。
二、抗告意旨略以：抗告人因憂心症服用安眠藥，做了不法之事
    ，但事後也很後悔，原審裁定抗告人上訴未附理由，因抗告
    人當時在監所，沒有任何回函工具，故其於年7月19日收到
    原裁定，寄回家裡已7月23日。抗告人之上訴理由即為罹患
    憂心症且已悔悟，願接受法律制裁，請求法院審酌減輕其刑
    或無罪之可能云云。
三、按上訴書狀應敘述具體理由。上訴書狀未敘述上訴理由者，
    應於上訴期間屆滿後20日內補提理由書於原審法院；逾期未
    補提者，原審法院應定期間先命補正。又原審法院認為上訴
    不合法律上之程式或法律上不應准許或其上訴權已經喪失者
    ，應以裁定駁回之，刑事訴訟法第361條、第362條分別定有
    明文。又第一審法院經形式上審查，認逾期未補提上訴理由
    者，應定期間先命補正；逾期未補正者，為上訴不合法律上
    之程式，應以裁定駁回（最高法院97年度臺上字第892號判
    決參照）。
四、經查：抗告人即被告因強盜等案件，經原審法院判處應執行
    有期徒刑5年6月在案，被告雖於上訴期間內向原審院提出上
    訴狀，惟該上訴狀並未敘述上訴理由，僅載明「上訴理由容
    後陳補」，嗣因抗告人於上訴期間屆滿20日後，仍未補提上
    訴理由，原審法院乃於99年6月11日裁定命被告應於收受該
    補正上訴理由裁定後5日內，補正其上訴之理由，該裁定正
    本並於99年6月17日送達於台灣台北監獄台北分監，由被告
    親自簽名收受，然被告於收受該補正裁定後，並未於補正期
    間內補正上訴理由等情，有被告於99年1月18日所提出之上
    訴狀、上開補正上訴理由裁定書、臺灣板橋地方法院送達證
    書等在卷可稽。揆諸前揭規定，被告應於收受補正上訴理由
    裁定書後5日內，即至遲應於99年6月22日前（斯時被告因另
    案於台灣台北監獄台北分監執行，其應向監所長官提出上訴
    書狀，並由監所長官附記接受之時間，即視為提出上訴，此
    為刑事訴訟法第351條第1、3項定有明文，且毋需加計在途
    期間），向原審補提上訴理由，始為適法，惟被告迄至原審
    法院99年7月14日駁回上訴前，均未提出上訴理由，揆諸前
    開說明，其上訴自屬不合法律上之程式，原審因而依法裁定
    駁回其上訴，其認事用法，並無不合。被告提起抗告，以其
    當時人在監所無法及時回函、已知悔悟云云，亦因其上訴不
    合法而無從審酌。是本件抗告為無理由，自應予以駁回。
五、據上論斷，應依刑事訴訟法第412條，裁定如主文。
中    華    民    國    99    年    9    月    15    日
            刑事第十六庭審判長法  官  陳晴教
                              法  官  許增男
                              法  官  王敏慧
以上正本證明與原本無異。
不得抗告。
                               書記官  丁淑蘭
中    華    民    國    99    年    9     月    15    日

司法院資訊處製作；財團法人民間司法改革基金會備份。
